【裁判字號】    88,訴,1105
【裁判日期】    890121
【裁判案由】    偽造文書等
【裁判全文】
臺灣桃園地方法院刑事判決                        八十八年度訴字第一一五號
    公  訴  人  臺灣桃園地方法院檢察署檢察官
    被      告  甲○○○○ＲＥ.
右列被告因偽造文書等案件，經檢察官提起公訴（八十八年度偵字第一二三二六號）
，本院判決如左：
        主  文
甲○○○○ＲＥＺＡ  ＩＺＡＤＩＰＡＮＡＨ連續行使偽造私文書，足以生損害於公
眾及他人，處有期徒刑捌月，緩刑年。緩刑期內付保護管束。並以驅逐出境代之。
民國八十八年七月二十四日之入境登記表、入境旅客申報單、民國八十八年七月二十
八日之出境登記表旅客簽名欄上「ＺＩＫＡＫＩＳ  ＳＰＹＲＩＤＯＮ」署押各參枚
及變造之編號Ｉ二三八六九九號希臘護照上「甲○○○○ＲＥＺＡ  ＩＺＡＤＩＰＡ
ＮＡＨ」照片壹張均沒收。
        事  實
一、甲○○○○ＲＥＺＡ  ＩＺＡＤＩＰＡＮＡＨ係伊朗籍人，為非法入境溫哥華，
    於民國八十八年六月下旬某日在泰國曼谷停留期間內，以美金一千元之價格，向
    不詳姓名年籍綽號「塔基」泰國籍男子購得貼有甲○○○○ＲＥＺＡ  ＩＺＡＤ
    ＩＰＡＮＡＨ相片、ＺＩＫＡＫＩＳ  ＳＰＹＲＩＤＯＮ名義之變造希臘國編號
    Ｉ二三八六九九號號護照（變造護照部分係國境外所為，不適用我國刑法處罰）
    ，竟基於使我國公務員登載不實之概括犯意，先持向我國駐泰國台北經濟貿易代
    表處申請停留簽證，使承辦公務之人員在其職務上所掌管核准申請人在中華民國
    境內停留之停留簽證戳蓋於上開護照而予以簽證，足生損害於該代表處對於簽證
    核發之管理及「ＺＩＫＡＫＩＳ  ＳＰＹＲＩＤＯＮ」有被誤認出入中華民國國
    境之情事，其取得上項簽證後，復基於行使變造護照、行使使管理入出境公務員
    登載不實及行使偽造私文書之概括犯意，甲○○○○ＲＥＺＡ  ＩＺＡＤＩＰＡ
    ＮＡＨ先於同年七月二十四日，未經向我國內政部警政署入出境管理局申請許可
    ，由曼谷搭機自桃園中正國際機場入境台灣，即持該變造之護照及使公務員登載
    不實之簽證，並於一式三份入境登記表、入境旅客申報單旅客簽名欄偽造ＺＩＫ
    ＡＫＩＳ  ＳＰＹＲＩＤＯＮ之署押，在中正國際機場入境查驗檯持交中正機場
    之內政部警政署航空警察局（下稱航警局）證照查驗人員及財政部關稅局海關人
    員查驗後入境，使不知情之證照查驗員及關員將該不實之入境事項登載於職務上
    所掌之公文書，足以生損害於入出境管理之正確性及ＺＩＫＡＫＩＳ  ＳＰＹＲ
    ＩＤＯＮ其人。甲○○○○ＲＥＺＡ  ＩＺＡＤＩＰＡＮＡＨ入境後搭車前往台
    北，並住宿於台北市火車站附近某不知名大飯店，迨同年月二十八日下午五時四
    十四分許，甲○○○○ＲＥＺＡ  ＩＺＡＤＩＰＡＮＡＨ擬搭乘華信國際航空公
    司編號ＡＥ五０二號班機飛往加拿大溫哥華，復持該變造護照，且於一式三份出
    境登記表旅客簽名欄偽造ＺＩＫＡＫＩＳ  ＳＰＹＲＩＤＯＮ之署押，在中正國
    際機場出境查驗檯持交航警局證照查驗人員查驗後出境，使不知情之證照查驗員
    將該不實之出境事項登載於職務上所掌之公文書，足以生損害於入出境管理之正
    確性及ＺＩＫＡＫＩＳ  ＳＰＹＲＩＤＯＮ其人。嗣於當日下午六時十分許在中
    正國際機場第四號登機門欲搭乘華信航空公司編號ＡＥ五０二號班機飛往加拿大
    溫哥華時，為警當場查獲，並查扣變造之編號Ｉ二三八六九九號希臘護照乙本。
二、案經內政部警政署航空警察局移送台灣桃園地方法院檢察署檢察官偵查起訴。
    理  由
一、訊據被告甲○○○○ＲＥＺＡ  ＩＺＡＤＩＰＡＮＡＨ對於右揭犯罪事實坦承不
    諱，並有入境登記表、出境登記表、入境旅客申報單、旅客入出境電腦報表、照
    片各乙紙附卷，及變造之護照乙本扣案可稽，故本件事証明確，被告犯行洵堪認
    定。
二、次查我國駐泰國台北經濟貿易代表處掌管簽證之人員，係經我國政府授權入境簽
    證之人，則其在此權限內所為之行為，自具有公務員之身分。被告持上開變造護
    照使掌管簽證之人員登載於職務上所掌之公文書係使公務員登載不實，雖此部分
    犯罪地在外國，惟依刑法第五條第五款之規定，我國法院仍得論處，合先敘明。
    又被告既持此兩種文書交驗關人員查驗，自足生損害於我國入出境之管理及ＺＩ
    ＫＡＫＩＳ  ＳＰＹＲＩＤＯＮ其人，情灼明甚，殊無可疑。
三、核被告所為，係犯入出國及移民法第五十四條之未經許可入出國罪、刑法第二百
    十六條、第二百十二條、第二百十四條之行使變造護照及行使使公務員登載不實
    文書罪。按入出國及移民法於八十八年五月二十一日經總統公布，同年月二十三
    日生效；另行政院亦公布於八十八年五月二十一日起施行，法律就未經許可入出
    國罪，依該法第五十四條同應處罰，惟其與國家安全法第六條之法定刑度相同，
    故為法規競合，此觀之該法第一條立法可明，是依後法優於前法之原則，自應適
    用入出國及移民法第五十四條論處，公訴人認係犯國家安全法第六條之規定，容
    有誤會，起訴法條應予變更。又其冒用「ＺＩＫＡＫＩＳ  ＳＰＹＲＩＤＯＮ」
    名義填寫旅客入、出境登記表，以交付入出境查驗人員查驗，係犯刑法第二百十
    六條、第二百十條之行使偽造私文書罪。其偽造署押之行為係偽造私文書之階段
    行為，偽造私文書之低度行為復為行使之高度行為所吸收，而均不另論罪。其持
    變造之護照，使我國駐泰國台北經濟貿易代表處不知情管理簽證之公務員，誤認
    ＺＩＫＡＫＩＳ  ＳＰＹＲＩＤＯＮ要來台，申請簽證，將此不實事項登載於公
    文書上為之簽證，並持以入境，使登載不實（簽證）為其後行使所吸收亦不另論
    罪。另其又持變造之護照、ＺＩＫＡＫＩＳ  ＳＰＹＲＩＤＯＮ名義之入出境登
    記表、入境旅客申報單及使公務員登載不實之文書交與驗關人員查驗，使驗關人
    員誤其為經我國駐外機構核准入境，而將不實之事項登載於職務上所掌管之入出
    境電腦報表公文書上，係犯刑法第二百十四條使公務員登載不實罪。被告數次行
    使變造護照，行使使公務員登載不實文書，行使偽造私文書之犯行，係為同一目
    的，先後多次所為，且時間緊接，犯罪構成要件相同，顯均係基於概括之犯意為
    之，應分別依刑法第五十六條之規定論以連續犯，並均依法加重其刑。又上述各
    罪之間，具方法結果之牽連關係，應從一重依行使偽造私文書罪處斷。爰審酌被
    告犯罪動機、目的、在台期間並無不良紀錄及犯罪後坦承犯行，態度尚可等一切
    情狀，量處如主文所示之刑，藉資懲儆。又查被告前未曾受有期徒刑以上刑之宣
    告，有本院被告全國前案紀錄表可按，其此次犯罪，當係年輕識淺，思慮欠週，
    經起訴論罪科刑，當知警惕而無再犯之虞，本院認其所宣告之刑以暫不執行為適
    當，併予宣告緩刑三年，並於緩刑期內付保護管束，用啟自新。因被告為外國人
    ，故上開保護管束，以驅逐出境代之。
三、至被告所持之八十八年七月二十四日入境登記表、入境旅客申報單、八十八年七
    月二十八日出境登記表（編號0000000000號）上旅客簽名欄偽造之「
    ＺＩＫＡＫＩＳ  ＳＰＹＲＩＤＯＮ」署押各三枚，均應依刑法第二百十九條之
    規定沒收之；另扣案變造之編號Ｉ二三八六九九號希臘護照上「甲○○○○ＲＥ
    ＺＡ  ＩＺＡＤＩＰＡＮＡＨ」照片一張，為被告所有供犯罪所用之物，業據其
    供承在卷，依刑法第三十八條第一項第二款之規定併予宣告沒收。
據上論斷，應依刑事訴訟法第二百九十九條第一項前段、第三百條，入出國及移民法
第五十四條，刑法第十一條前段、第五十六條、第二百十六條、第二百十二條、第二
百十條、第二百十四條、第五十五條、第七十四條第一款、第九十三條第一項、第九
十六條前段、第二百十九條、第三十八條第一項第二款，保安處分執行法第七十四條
之一第一項，罰金罰鍰提高標準條例第一條前段，判決如主文。
本案經檢察官潘怡華到庭執行職務。
中      華      民      國    八十九    年      一      月    二十一    日
                                臺灣桃園地方法院刑事第二庭
                                          法  官 曾 正 耀
右正本證明與原本無異。
如不服本判決，應於判決送達後十日內向本院提出上訴狀( 應附繕本 )，上訴於
臺灣高等法院。
                                       書記官  蘇     萱
中        華        民        國   八十九   年    一     月   二十一    日
附論罪科刑依據之法條：
入出國及移民法第五十四條
刑法第二百十六條
行使第二百十條至第二百十五條之文書者，依偽造、變造文書或登載不實事項或使登
載不實事項之規定處斷。
刑法第二百十二條
偽造、變造護照、旅券、免許證、特許證及關於品行、能力、服務或其他相類之證書
、介紹書，足以生損害於公眾或他人者，處一年以下有期徒刑，拘役或三百元以下罰
金。
刑法第二百十條
偽造、變造私文書，足以生損害於公眾或他人者，處五年以下有期徒刑。
刑法第二百十四條
明知為不實之事項，而使公務員登載於職務上所掌之公文書，足以生損害於公眾或他
人者，處三年以下有期徒刑、拘役或五百元以下罰金。


司法院資訊處製作；財團法人民間司法改革基金會備份。
